臺灣臺中地方法院刑事判決　　　　　　　　　　　　　九十一年度交易字第一八號
　　公　訴　人　臺灣台中地方法院檢察署檢察官
　　被　　　告　乙○○
右列被告因公共危險等案件，經檢察官提起公訴（九十年度偵字第一七六四八號），
本院判決如左：
    主  文
乙○○服用酒類，不能安全駕駛動力交通工具而駕駛，處拘役拾日，如易科罰金，
以佰元折算壹日。
被訴業務過失傷害部分，公訴不受理。
    事  實
一、乙○○係貨運曳引車司機，為從事駕駛業務之人。明知酒醉駕車易生危險，竟於
    民國九十年九月二十四日十九時四十分許，酒後駕駛車號ＨＺ─八六三號曳引車
    ，沿台中市○○○路由台中市往台中縣龍井鄉方向行駛，途經該路三段二八六號
    前，欲從中線車道變換至右線車道時，理應注意車輛行駛時，駕駛人應注意車前
    狀況，隨時採取必要之安全措施；並注意變換車道時，應注意安全距離，而依當
    時情形，又無不能注意之情事，竟因酒後注意力不能集中、控制能力減弱而疏於
    注意路況，未能保持安全距離，於變換車道時自左後方撞及同向在右線車道行駛
    、由甲○○駕駛車號二Ｊ─一七三三號之自小客車，致該自小客車擦撞旁邊之分
    隔島後又迴轉撞上中央安全島，甲○○因此受有頭暈、右肩、右脛部疼痛等傷害
    。經警據報前往處理，經測試乙○○呼氣酒精濃度達每公升０．二八毫克，顯已
    達不能安全駕駛之程度，而查悉其酒醉駕車之行為。
二、案經甲○○訴由台中市警察局第四分局報告臺灣台中地方法院檢察署檢察官偵查
    起訴。
    理  由
甲、有罪部分
一、訊之被告乙○○固坦承於右揭時、地肇致車禍，惟矢口否認有酒後駕車之行為，
    並辯稱：我當天上午三點就開始出車送貨，到了下午一點半至二點左右，在大度
    鄉的臺灣水泥廠喝了兩瓶維士比加維他露Ｐ。當天晚上發生車禍前，我要從中線
    變換至外線車道，事先有打方向燈，但是並未注意到右方有來車，因我當天並未
    飲酒，我覺得自己是因為疲勞駕車才發生車禍。車禍發生後，當場進行酒測，第
    一次未漱口時測出之酒測值為Ｏ．三一；經漱口後，第二次測出之酒測值為Ｏ．
    二四；第三次酒測則是事故發生後一個多小時，由警用機車載過來的另一酒測機
    ，測出之酒測值為Ｏ．二八，對於酒測值Ｏ．二四及Ｏ．二八，我都沒有意見，
    並分別在測試值表上簽名云云。然經本院傳喚證人即事故發生後到場處理之警員
    丙○○結證證稱：酒測是我測的，當時是縣市交界處，我到現場時，台中縣交通
    隊已在現場，我到場有聞到被告有酒味，我借交通隊友之酒測機，測得之結果是
    Ｏ．三六，被告說沒有喝酒，我回去拿酒測機，再向被告測一次為Ｏ．二八，被
    告則沒有爭執等語。而本院遍查全卷僅見被告所簽Ｏ．二八之測試值表，並未發
    現有被告所述Ｏ．二四之測試值表，且證人即到場處理之警員丙○○與被告宿無
    恩怨且經當庭具結，當無任意誣陷之理，顯見被告所辯，委無足採。按服用酒類
    不能安全駕駛動力交通工具之認定，參考德國、美國之認定標準，對於酒精濃度
    呼氣已達每公升○．五五毫克或血液濃度達百分之○．一一以上者，肇事率為一
    般正常人之十倍，應認為已達不能安全駕駛之標準，此有法務部八十八年五月十
    八日（八八）年度法檢字第一六六九號函參照。且就醫學文獻所知，酒精對人體
    之影響程度，於呼氣酒精濃度達Ｏ．二五ＭＧ／Ｌ，呈輕度中毒症狀，造成輕度
    協調功能降低，呼氣時酒精濃度達Ｏ．五ＯＭＧ／Ｌ，呈輕到中度中毒症狀，出
    現反應較慢，感覺減低、影響駕駛等情形，此有行政院退除役官兵輔導委員會台
    北榮民總醫院八十八年八月五日（八八）北總內字第二六八六八號函參照。因此
    ，本件被告肇事後所測得呼氣時酒精濃度達每公升Ｏ．二八毫克，揆諸前開說明
    ，已達輕度中毒症狀，造成輕度協調功能降低，致其變換車道時未及注意右方來
    車而肇致車禍，顯已達酒後不能安全駕駛之程度。此外，復有現場照片六張、道
    路交通事故調查報告表、舉發違反道路交通管理事件通知單、酒精測試值表及觀
    察紀錄表各一紙附卷可稽。本件事證明確，被告犯行洵堪認定。
二、核被告所為，係犯刑法第一百八十五條之三服用酒類致無法安全駕駛動力交通工
    具罪。爰審酌被告酒醉後已不能安全駕駛，仍不顧公眾之安危，貿然駕車，造成
    他人受傷財產受損，應予非難；兼衡及被告素行，犯後坦承犯行，復已與被害人
    達成和解，有和解書、撤回告訴狀各一紙附卷可參，犯後態度尚佳等一切情狀，
    從輕量處如主文所示之刑，並諭知易科罰金之折算標準，以啟自新。
乙、不受理部分：
一、公訴意旨另以：乙○○係貨運曳引車司機，為從事駕駛業務之人，明知酒醉駕車
    易生危險，竟於九十年九月二十四日十九時四十分許，酒後駕駛車號ＨＺ─八六
    三號曳引車，沿台中市○○○路由台中市往台中縣龍井鄉方向行駛，途經該路三
    段二八六號前，欲從中線車道變換至右線車道時，理應注意車輛行駛時，駕駛人
    應注意車前狀況，隨時採取必要之安全措施；並注意變換車道時，應注意安全距
    離，而依當時情形，又無不能注意之情事，竟因酒後注意力不能集中、控制能力
    減弱而疏於注意路況，未能保持安全距離，於變換車道時自左後方撞及同向在右
    線車道行駛、由甲○○駕駛車號二Ｊ─一七三三號之自小客車，致該自小客車擦
    撞旁邊之分隔島後又迴轉撞上中央安全島，甲○○因此受有頭暈、右肩、右脛部
    疼痛等傷害，因認被告另涉有刑法第二百八十四條第二項前段之業務過失傷害罪
    等語。
二、按告訴乃論之罪，告訴人於第一審辯論終結前，得撤回其告訴；又告訴經撤回者
    ，應諭知不受理之判決，刑事訴訟法第二百三十八條第一項、第三百零三條第三
    款，分別定有明文。經查，本件被告上開犯行經檢察官以刑法第二百八十四條第
    二項前段之業務過失傷害罪提起公訴，依同法第二百八十七條前段規定係屬告訴
    乃論之罪。茲據告訴人於辯論終結前具狀撤回其告訴，依前開規定，爰諭知不受
    理之判決。
據上論斷，應依刑事訴訟法第二百九十九條第一項前段、第三百零三條第三款，刑法
第一百八十五條之三、第四十一條第一項前段，罰金罰鍰提高標準條例第二條，判決
如主文。
中      華      民      國      九十一      年      四    月    三十    日
                                臺灣台中地方法院交通法庭
                                        法  官   王  靜  秋
右正本證明與原本無異。
如不服本判決，應於送達後十日內向本院提出上訴狀（須附繕本），上訴於台灣高等
法院台中分院。
                                        書記官
中      華      民      國      九十一      年      四    月    三十    日
附錄論罪科刑法條
刑法第一百八十五條之三
服用毒品、麻醉藥品、酒類或其他相類之物，不能安全駕駛動力交通工具而駕駛者，
處一年以下有期徒刑、拘役或三萬元以下罰金。
